# 房地产企业售楼处的疑问

提问人：风头浪子 时间：2017-11-27 09:52:38
各位老师，房地产企的售楼处，最后要拆掉的，请问是否需要入账呢？我审的这家公司未入账，既未在存货也未在固资，但是依旧计提了房产税，最后要拆掉所以不确定如何处理了。。是否需要入账，拆掉的时候做报废处理这样呢，恳请各位老师指教

回答人：chenyiwei
专为销售而建造的售楼处（临时建筑），如果预计使用时间超过一年，可以确认为固定资产，在预计的使用年限内计提折旧，折旧额计入销售费用。由于售楼处不是开发产品实体的一部分，因此售楼处的成本不应计入开发成本中。

提问人：风头浪子 时间：2017-11-28 09:26:46
陈老师，多问一句，那售楼处在拆掉的时候按报废处理，净额转入营业外支出吗？感谢陈老师百忙之中回复哈，谢谢，谢谢，谢谢

回答人：chenyiwei
正常情况下，售楼处的折旧年限应当是预计销售持续年限，到拆除时，账面价值应当接近于净残值，不应有大额损益。